【裁判字號】    97,中交簡上,894
【裁判日期】    971209
【裁判案由】    公共危險
【裁判全文】
臺灣臺中地方法院刑事判決         97年度中交簡上字第894號
上  訴  人
即  被  告  甲○○
上列被告因公共危險案件，不服本院臺中簡易庭中華民國97年8
月15日97年度中交簡字第1848號第一審簡易判決（聲請簡易判決
處刑案號：臺灣臺中地方法院檢察署97年度偵字第14924號），
提起上訴，本院管轄之第二審合議庭判決如下：
    主  文
上訴駁回。
    犯罪事實
一、甲○○前因公共危險案件，經本院以95年度中交簡字第1097
    號判決判處有期徒刑3 月確定，於民國96年5 月7 日縮刑期
    滿執行完畢。詎仍不知悔改，其明知服用酒類後，反應力及
    注意力均會降低，無法安全駕駛動力交通工具，竟於97年5
    月5 日晚間11時許，在臺中市○區○○○路與忠明南路口附
    近某處，與友人一同飲用高粱酒（聲請簡易判決處刑書誤載
    為啤酒）後，已達不能安全駕駛動力交通工具之程度，仍騎
    乘車牌號碼UBW-730 號輕型機車，沿臺中市○區○○路往烏
    日之方向行駛，嗣於翌日（即6 日）凌晨1 時36分許，行經
    臺中市○區○○路1 段257 號前時，因飲酒影響操控能力，
    不慎撞及高永達所有停放在路旁車牌號碼X8-9099 號之自用
    小客貨車，甲○○因而人車倒地受傷，經送中國醫藥大學附
    設醫院大慶院區急救，並抽血檢測，其血液酒精濃度檢驗值
    達274mg/ dl （換算其呼氣所含酒精濃度為每公升1.37毫克
    ），始查悉上情。
二、案經臺中市警察局第三分局報請臺灣臺中地方法院檢察署檢
    察官偵查後聲請簡易判決處刑。
    理    由
壹、程序方面
    按被告以外之人於審判外之言詞或書面陳述，除法律有規定
    者外，不得作為證據，刑事訴訟法第159 條固定有明文，惟
    被告以外之人於審判外之陳述，雖不符同法第159 條之1 至
    之4 規定，而經當事人於審判程序同意作為證據，法院審酌
    該言詞陳述或書面陳述作成時之情況，認為適當者，亦得為
    證據；又當事人、代理人或辯護人於法院調查證據時，知有
    第159 條第1 項不得為證據之情形，而未於言詞辯論終結前
    聲明異議者，視為有前項之同意，同法第159 條之5 亦定有
    明文。查本判決所引用之下列各項證據方法之證據能力，被
    告及檢察官於本院準備程序時均表示無意見，並同意作為證
    據，且於本院審理中調查證據時，知有刑事訴訟法第159 條
    第1 項不得為證據之情形，亦未於言詞辯論終結前聲明異議
    ，且本院審酌該等證據作成之客觀情況均無不當，並無不宜
    作為證據之情事，則依刑事訴訟法第159 條之5 之規定，認
    均具有證據能力。
貳、實體方面
一、訊據被告甲○○對上揭酒後騎乘機車之犯行於警詢中及本院
    審理時均坦承不諱，核與證人即被害人高永達於警詢所證述
    其所有停放路旁之上開自小客貨車遭撞之情節相符，且被告
    經送中國醫藥大學附設醫院大慶院區急救時，經抽血檢測，
    其血液酒精濃度檢驗值達274mg/ dl （換算其呼氣所含酒精
    濃度為每公升1.37毫克），亦有中山醫學大學附設醫院（大
    慶院區）生化檢驗報告1 紙在卷可佐，復有刑法第185 條之
    3 查獲後測試觀察職務報告、中國醫藥大學附設醫院診斷證
    明書、車籍查詢- 基本資料詳細畫面、道路交通事故現場圖
    、道路交通事故調查報告表(一)、(二)各1 份及現場照片12張附
    卷可稽。又按刑法第185 條之3 之公共危險罪，係「抽象危
    險犯」，不以發生具體危險為必要，參考德國、美國之認定
    標準，對於酒精濃度呼氣已達每公升0.55mg/L或血液濃度達
    0.11% 以上，肇事率為一般正常人之10倍，認已達「不能安
    全駕駛」之標準（法務部88年5 月18日法88檢字第001669號
    函參照），是本件被告甲○○飲酒後騎乘機車肇事經送醫急
    救，經抽血檢測，其血液酒精濃度檢驗值達274mg/ dl （換
    算其呼氣所含酒精濃度為每公升1.37毫克），顯已逾上開禁
    止駕駛及不能安全駕駛之標準，足見被告控制及反應能力均
    受影響，已達不能安全駕駛動力交通工具之程度無疑。綜上
    所述，本件事證明確，被告犯行堪予認定。
二、核被告甲○○所為，係犯刑法第185條之3之服用酒類不能安
    全駕駛動力交通工具而駕駛罪。又被告前因公共危險案件，
    經本院以95年度中交簡字第1097號判決判處有期徒刑3 月確
    定，於96年5 月7 日縮刑期滿執行完畢乙節，有臺灣高等法
    院被告前案紀錄表1 份在卷可憑，其於徒刑執行完畢後，5
    年內故意再犯本件有期徒刑以上之罪，為累犯，應依刑法第
    47條第1 項之規定，加重其刑。本案經本院審理結果，認第
    一審判決之認事用法均無不當，應予維持。被告之上訴理由
    謂：被告雖曾於95年6 月因違背安全駕駛罪經法院判處有期
    徒刑3 月確定，於96年5 月7 日執行完畢，於1 年後又觸犯
    同一罪刑，實屬不該，也願意接受國法制裁，但本案遭判處
    有期徒刑6 月，雖是累犯，應加重其刑2 分之1 ，卻加重了
    1 倍，實有違比例原則，被告已經痛改前非，從事發至今已
    滴酒不沾，並發誓不再喝酒，被告在此事件已受嚴厲的教訓
    （右側雙踝骨折），深有悔意，請給予被告自新機會，判處
    有期徒刑4 月云云；惟查，本件原審認事用法並無違誤，且
    按刑罰之量定，固應審酌刑法第57條所列各款事由及一切情
    狀，為酌量輕重之標準，並非漫無限制，惟量刑輕重係屬事
    實審法院得依職權自由裁量之事項，苟已斟酌刑法第57條各
    款所列情狀而未逾越法定刑度，不得遽指為違法；且在同一
    犯罪事實與情節，如別無其他加重或減輕之原因，下級審量
    定之刑，亦無過重或失輕之不當情形，則上級審法院對下級
    審法院之職權行使，原則上應予尊重（最高法院72年台上字
    第6696號、75年台上字第7033號判例及85年度台上字第2446
    號判決意旨參照），被告所犯之酒醉駕車犯行，其法定刑為
    「一年以下有期徒刑、拘役或科或併科十五萬元以下罰金」
    ，審酌被告漠視自己安危，更罔顧公眾行之安全，於飲酒後
    已處於不能安全駕駛動力交通工具之狀態，仍貿然騎乘機車
    於道路上行駛，而撞及高永達所有停放路旁之自用小客貨車
    ，並肇致自己身體受傷，足見其犯行於自己或他人之生命安
    全危害非輕，且曾因公共危險案件經徒刑執行完畢後，仍再
    犯本件酒醉駕車犯行，顯見前所宣告之刑未得懲儆之效等情
    ，是認原審量處有期徒刑6 月亦屬妥適，揆諸上開說明，原
    審之量刑亦難謂有何違法失當之處，是被告之上訴為無理由
    ，應予駁回。
據上論斷，依刑事訴訟法第455 條之1 第1 項、第3 項、第368
條，判決如主文。
本案經檢察官乙○○到庭執行職務。
中    華    民    國    97    年    12    月    9     日
                  刑事第十庭    審判長法  官  黃家慧
                                      法  官  黃賢婷
                                      法  官  陳玉聰
上正本證明與原本無異。
本件不得上訴。
                                      書記官  吳彩華
中    華    民    國    97    年    12    月    9     日
附錄本判決論罪科刑之法條：
刑法第185條之3
服用毒品、麻醉藥品、酒類或其他相類之物，不能安全駕駛動力
交通工具而駕駛者，處1年以下有期徒刑、拘役或科或併科15 萬
元以下罰金。


司法院資訊處製作；財團法人民間司法改革基金會備份。
